臺灣臺中地方法院刑事判決
110年度易字第1856號
110年度易字第1992號
公  訴  人  臺灣臺中地方檢察署檢察官
被      告  林士邦



                    （現於法務部○○○○○○○○附設勒戒處所觀察、勒戒中）
上列被告因竊盜等案件，經檢察官提起公訴（110年度偵緝字第1
109號、110年度偵字第23589號、第24539號）及追加起訴（110
年度偵字第26325號），被告就被訴之事實為有罪陳述，經告知
被告簡式審判程序之旨，並聽取當事人意見後，本院裁定進行簡
式審判程序，判決如下：
    主  文
林士邦犯如附表所示之罪，各處如附表所示之刑及沒收。其中如
附表編號2第1列、編號4第1列所示之有期徒刑不得易科罰金部分
，應執行有期徒刑壹年肆月。又其中如附表編號2第2列、編號3
、編號4第2列所示之有期徒刑得易科罰金部分，應執行有期徒刑
玖月，如易科罰金，以新臺幣壹仟元折算壹日。
    事  實
一、林士邦於民國110年2月21日14時許，與不知情之何柚祥（涉
    嫌竊盜部分，另經檢察官為不起訴處分）前往由杜念所經營
    位於臺中市○○區○○○○街000號之麵攤吃麵時，認其無暇兼顧
    該麵攤內財物而有機可乘，竟意圖為自己不法之所有，基於
    竊盜之犯意，徒手竊取杜念所有而置放於櫃檯之iPhone 12 
    Pro Max行動電話1支。惟林士邦下手行竊後，隨即遭杜念發
    現，並經杜念向林士邦索還該行動電話，林士邦見事跡敗露
    ，遂返還該行動電話予杜念而未遂，旋即騎乘向不知情之曾
    暐城所借用之車牌號碼000-000號普通重型機車（下稱甲車
    ）離去。杜念報警處理，經警循線查悉上情。
二、林士邦於同5月9日16時20分許，騎乘車牌號碼000-0000號普
    通重型機車（下稱乙車）行經許峻維位於臺中市○○區○○路00
    號之住宅時，見當時無人在內，認有機可乘，竟意圖為自己
    不法之所有，基於毀越門扇而侵入住宅竊盜之犯意，徒手破
    壞該住宅紗門上紗網，再伸手進入門內打開門鎖，以此方式
    毀越門扇而侵入上開住宅後，竊取許峻維所有之皮包1只（
    內裝有許峻維所有之現金新臺幣［下同］3600元、花旗商業銀
    行0000000000000000號信用卡1張［下稱本案花旗信用卡］、
    全民健康保險卡［簡稱健保卡］1張、不詳之會員卡數張），
    得手後隨即騎乘乙車離去，並將所竊得之上開現金花用一空
    。林士邦嗣發現上開皮包內有上開信用卡，另意圖為自己不
    法之所有，基於詐欺得利之接續犯意，自同日16時53分起迄
    17時4分止，在位於臺中市大里區中興路之台灣大哥大門市
    內，佯為許峻維本人，致該門市人員陷於錯誤，而同意林士
    邦接續以免簽名刷卡方式，以上開信用卡繳納林士邦本人之
    行動電話費1萬256元、1萬5711元、2萬元、1萬5000元，共6
    萬967元，林士邦因而獲得清償電話費之利益。嗣因許峻維
    接獲上開信用卡消費之簡訊通知，發現並非自己之消費，遂
    通知銀行止付；旋於返回上開住宅後，發現該住宅紗門上紗
    網遭破壞，且上開皮包不翼而飛，隨即向鄰人調閱監視器錄
    影，發現林士邦侵入該住宅，遂報警處理，經警循線查悉上
    情，並扣得上開健保卡（已發還許峻維之代理人許明文）。
三、林士邦於同年5月27日18時5分許，行經由謝致和所經營位於
    臺中市○區○○路00號之世觀足浴按摩店時，見當時其內無人
    看管，認有機可乘，竟意圖為自己不法之所有，基於竊盜之
    犯意，進入該店並徒手竊取謝致和置放於櫃檯上謝致和所有
    之紙袋1個（內裝有謝致和所有之現金6000元、不詳張數之
    統一發票、Gogoro機車鑰匙1串）。林士邦得手後隨即騎乘
    向不知情之葉亭妤所借用之車牌號碼000-000普通重型機車
    （下稱丙車）離去，並將現金花用一空；上開發票、鑰匙則
    遭林士邦丟棄於不詳地點。謝致和發現遭竊後報警處理，經
    警循線偵悉上情。
四、林士邦於同年5月31日14時55分許，行經由吳方郁媛所經營
    位於臺中市○○區○○路0巷0號之嘉和小吃店（該址兼為吳方郁
    媛、吳雅雯之住宅）前，見當時該址內無人看管，竟意圖為
    自己不法之所有，基於侵入住宅竊盜之犯意，侵入該址並徒
    手竊取吳方郁媛所有之HTC 10行動電話1支、吳雅雯所有之
    紙袋1個（內裝有吳雅雯所有之合作金庫銀行帳號000000000
    0000號帳戶存摺1本及提款卡1張［下稱本案合作金庫帳戶、
    存摺、提款卡］、郵局提款卡1張），得手後隨即離去。林士
    邦嗣發現上開紙袋內有紙條記載本案合作金庫提款卡密碼，
    竟意圖為自己不法之所有，基於以不正方法由自動付款設備
    取得他人之物之犯意，前往位於臺中市○○區○○路0段000號之
    3之統一超商新西屯門市，於同日15時9分許、11分許、12分
    許，接續以該卡操作自動櫃員機，盜領吳雅雯於合作金庫銀
    行內之存款2萬元、2萬元、1萬4000元，共5萬4000元，得手
    後隨即離去，並將款項花用一空。上開行動電話、合作金庫
    存摺及提款卡、郵局提款卡均遭林士邦棄置於不詳地點。吳
    方郁媛、吳雅雯發現遭竊後報警處理，經警循線查悉上情。
五、案經臺中市政府警察局第六分局（下稱第六分局）報請、經
    謝致和訴由臺中市政府警察局第一分局（下稱第一分局）報
    請、經許峻維訴由臺中市政府警察局霧峰分局（下稱霧峰分
    局）報請、經吳方郁媛及吳雅雯訴由第六分局報請臺灣臺中
    地方檢察署（下稱臺中地檢署）檢察官偵查起訴。
    理  由
壹、程序部分：
　　一人犯數罪者為相牽連之案件；於第一審辯論終結前，得就
    與本案相牽連之犯罪或本罪之誣告罪，追加起訴。刑事訴訟
    法第7條第1款、第265條第1項分別定有明文。本院於110年9
    月8日受理被告林士邦竊盜等案件（110年度偵字第23589號
    、第24539號、110年度偵緝字第1109號），有臺中地檢署該
    案件卷宗檢送函上本院收件章戳在卷可憑（見110年度易字
    第1856號卷［下稱易1856卷］第7頁），於該案第一審辯論終
    結前，檢察官以同一被告另涉有竊盜等罪，向本院對被告追
    加起訴，合於刑事訴訟法第265第1項規定，應先敘明。
貳、實體部分：　　
一、認定犯罪事實所憑之證據及理由：
　　上開犯罪事實，業據被告於警詢或偵訊、本院行準備及審理
    程序時坦承不諱（見中市警一分偵字0000000000卷［下稱警
    卷］第8、9頁，110年度偵字第20696號卷［下稱偵20696卷］第
    189、190頁，110年度偵字第23589號卷［下稱偵23589卷］第4
    8至51、106、107頁，110年度偵字第24539號卷［下稱偵2453
    9卷］第51、52頁，110年度偵字第26325號卷［下稱偵26325卷
    ］第52、53、56頁，易1856卷第181、197、198頁），且經證
    人即告訴人謝致和、許峻維、吳方郁媛、吳雅雯、證人即被
    害人杜念、證人即被害人杜念之夫許庭嘉、證人何柚祥、曾
    暐城、葉亭妤於警詢或偵訊中證述明確（見警卷第17至20、
    29、30頁，偵20696卷第60至62、64、73至75、89、90、94
    、95、159、160、193、194頁，偵23589卷第53至55、57至5
    9、106、107頁，偵26325卷第57至59、125頁），復有第一
    分局、第六分局、霧峰分局刑事案件報告書、警員職務報告
    、指認犯罪嫌疑人紀錄表（證人何柚祥、杜念、謝致和、曾
    暐城指認被告、證人杜念指認何柚祥）、第一分局公益派出
    所照片黏貼紀錄表、第六分局何安派出所竊盜案照片、霧峰
    分局國光派出所竊盜案現場照片黏貼紀錄表、第六分局西屯
    派出所偵辦刑案資料照片、霧峰分局搜索扣押筆錄、扣押物
    品目錄表、扣押物品收據、贓物認領保管單、車輛詳細資料
    報表（甲車、丙車）、車號查詢機車車籍（乙車）、被害人
    杜念報案相關資料（第六分局何安派出所受理刑事案件報案
    三聯單、受理各類案件紀錄表）、告訴人謝致和報案第一分
    局公益派出所受(處)理案件證明單、告訴人許峻維報案相關
    資料（霧峰分局國光派出所受理各類案件紀錄表、受(處)理
    案件證明單）、被告提領畫面、告訴人吳雅雯本案合作金庫
    帳戶交易明細、告訴人許峻維刑事陳報狀、上開麵攤內監視
    器錄影光碟、上開提款機監視器錄影光碟、路口監視器錄影
    光碟、花旗(台灣)商業銀行股份有限公司110年6月30日(110
    )政查字第0000081732號函暨所附本案花旗信用卡資料申請
    表與交易明細卷可佐（見警卷第11至15、21至27、31至41、
    43、47頁，偵20696卷第47至49、51、52、67至71、77至81
    、83至87、97至101、105至111、113、117、119頁、光碟片
    存放袋，偵23589卷第41至43、45、46、61至81頁，偵24539
    卷第43至45頁、光碟片存放袋，偵26325卷第43至45、47、6
    1至67、69至79、81至87、89、91、93、95頁，110年度核交
    字第2021號卷第9、21頁、光碟片存放袋，易1856卷第49頁
    ），足認被告上開自白與事實相符。本案事證明確，被告犯
    行堪以認定，應依法論科。
二、論罪科刑：
（一）論罪：
    1.罪名：
    ⑴核被告所為，如事實欄一所示部分係犯刑法第320條第3項
      、第1項之竊盜未遂罪；如事實欄二所示部分係犯刑法第3
      21條第1項第1款、第2款之毀越門扇侵入住宅竊盜罪、刑
      法第339條第2項之詐欺得利罪；如事實欄三所示部分係犯
      刑法第320條第1項之竊盜罪；如事實欄四所示部分係犯刑
      法第321條第1項第1款之侵入住宅竊盜罪、刑法第339條之
      2第1項之以不正方法由自動付款設備取得他人之物罪。
    ⑵起訴書認被告所為如事實欄二所示部分係構成刑法第321條
      第1項第3款、第1款之加重竊盜罪，惟被告未攜帶兇器，
      而係徒手破壞紗門上紗網，再伸手進入門內打開門鎖，以
      此方式毀越門扇而侵入住宅，應構成同條項第2款、第1款
      之毀越門扇侵入住宅竊盜罪，此部分業據檢察官於準備程
      序中當庭更正（見易1856卷第180頁），此僅涉及加重要
      件之增減，不生變更起訴法條之問題。
    ⑶被告所為如事實欄三所示部分，雖係進入世觀足浴按摩店
      行竊，惟卷內無證據可證該店所在地址兼為住宅或係有人
      居住之建築物，是尚不足證明被告所為確係構成刑法第32
      1條第1項第1款之加重竊盜罪。起訴書認被告就此部分涉
      犯刑法第321條第1項第1款之加重竊盜罪，容有未洽，惟
      因起訴之犯罪事實與本院上開所認定之犯罪事實，兩者基
      本社會事實同一，並業經本院於審理程序中告知第320條
      第1項之竊盜罪名（見易1856卷第198頁），使當事人進行
      辯論，已無礙其等之攻擊防禦權，爰依法變更起訴法條。
    2.罪數：
    ⑴被告如事實欄二所示之數次盜刷信用卡行為、如事實欄四
      所示之數次以提款卡盜領現金行為，分別係本於侵害同一
      法益之犯意，於密接之時地實施，各該行為之獨立性極為
      薄弱，依一般社會健全觀念，難以強行分開，在刑法評價
      上，視為數個舉動之接續施行，合為包括之一行為予以評
      價，方為合理，應分別論以接續犯之包括一罪。
    ⑵被告所為如事實欄四所示之侵入住宅竊盜告訴人吳方郁媛
      、吳雅雯各自財物部分，行為時、地具有密接性，依其犯
      罪計畫而言，應整體視為一行為方為合理，乃一行為侵害
      告訴人吳方郁媛、吳雅雯之同種法益，係一行為觸犯數罪
      名，為想像競合，應依刑法第55條規定，從一重之侵入住
      宅竊盜罪處斷。
    ⑶被告所犯先後1次普通竊盜未遂犯行、1次普通竊盜犯行、2
      次加重竊盜犯行、1次詐欺得利犯行、1次以不正方法由自
      動付款設備取得他人之物犯行，犯意各別，行為互殊，應
      分論併罰。
（二）刑之減輕：
      被告如事實欄一所示已著手實行普通竊盜犯行，惟未及排
      除被害人杜念對該行動電話之支配管領力，即為被害人杜
      念發現而索還，故未建立被告對該行動電話之支配管領關
      係，其犯罪尚屬未遂，爰依刑法第25條第2項規定，按既
      遂犯之刑度減輕其刑。  
（三）量刑：
　　　爰審酌被告犯罪之動機、目的、手段，其行為所造成之損
      害，並考量被告犯後坦承犯行，惟未與告訴人4人或被害
      人杜念成立和解，兼衡其前科素行（多次財產犯罪前科，
      見卷附臺灣高等法院被告前案紀錄表），於審理程序中自
      陳高中肄業之智識程度，入監服刑前曾從事保全工作，月
      收入1萬5000元至2萬元，獨居，無人需其撫養，經濟狀況
      勉持等一切情狀，分別量處如附表「罪刑」欄所示之刑，
      並就附表編號1所示之拘役、附表編號2第2列、編號3、編
      號4第2列所示之有期徒刑得易科罰金部分，均諭知易科罰
      金之折算標準；暨分別就附表編號2第1列、編號4第1列所
      示之有期徒刑不得易科罰金部分、附表編號2第2列、編號
      3、編號4第2列所示之有期徒刑得易科罰金部分，定各該
      應執行刑如主文所示，並就有期徒刑得易科罰金部分，諭
      知易科罰金之折算標準，以資懲儆。
三、沒收：
（一）被告竊得之告訴人許峻維所有之皮包1只、現金3600元、
      告訴人謝致和所有之現金6000元、Gogoro機車鑰匙1串、
      告訴人吳方郁媛所有之HTC 10行動電話1支，被告盜刷信
      用卡所獲之利益6萬967元，被告盜領之現金5萬4000元，
      均為其犯罪所得，雖未扣案，然如宣告沒收，並無過苛之
      虞、欠缺刑法上之重要性、犯罪所得價值低微，或為維持
      被告生活條件必要等情形，自應依刑法第38條之1第1項前
      段、第3項規定，於其所犯之各該罪刑項下宣告沒收，並
      諭知於全部或一部不能沒收或不宜執行沒收時，追徵其價
      額。起訴書雖認被告竊得之告訴人許峻維所有現金為「36
      00餘元」、告訴人謝致和所有現金為「6000餘元」，然卷
      內並無事證足以認定各該確切金額，是依「有疑唯利被告
      」之原則，各該犯罪所得應分別以3600元、6000元計算，
      附此敘明。
（二）被告竊得之告訴人許峻維所有之健保卡，業已實際合法發
      還告訴人許峻維之代理人許明文，有贓物認領保管單在卷
      可據（見偵26325卷第89頁），爰依刑法第38條之1第5項
      規定，不予宣告沒收或追徵。
（三）被告竊得之告訴人許峻維所有之本案花旗信用卡、不詳之
      會員卡、告訴人吳雅雯所有之本案合作金庫存摺、提款卡
      、郵局提款卡，亦為其犯罪所得，雖未扣案且未合法發還
      告訴人許峻維、吳雅雯，然該等物品屬彰顯個人身分、信
      用或提款所用之物，倘經掛失或申請註銷即喪失其效用，
      告訴人許峻維、吳雅雯亦得以申辦補發等方式重新取得，
      經濟上之價值不高，對之沒收欠缺刑法上之重要性，爰依
      刑法第38條之2第2項規定，均不予宣告沒收或追徵。
（四）被告竊得之告訴人謝致和所有之紙袋、統一發票、告訴人
      吳雅雯所有之紙袋，亦為其犯罪所得，固未扣案且未合法
      發還告訴人謝致和、吳雅雯，惟該等紙袋均僅用以裝放物
      品，統一發票則無證據足證有中獎，是該等物品價值均尚
      屬低微，對之沒收欠缺刑法上之重要性，爰依刑法第38條
      之2第2項規定，均不予宣告沒收或追徵。
據上論斷，應依刑事訴訟法第273條之1第1項、第299條第1項前
段、第300條，刑法第320條第1項、第3項、第321條第1項第1款
、第2款、第339條第2項、第339條之2第1項、第55條、第25條第
2項、第41條第1項前段、第8項、第51條第5款、第38條之1第1項
前段、第3項，刑法施行法第1條之1第1項，判決如主文。
本案由檢察官張良旭提起公訴、追加起訴，經檢察官葉芳如到庭
執行職務。
中　　華　　民　　國　　111 　年　　3 　　月　　31　　日
                  刑事第十七庭  法  官  吳欣哲
以上正本證明與原本無異。                                
如不服本判決應於收受判決後20日內向本院提出上訴書狀，並應
敘述具體理由；其未敘述上訴理由者，應於上訴期間屆滿後20日
內向本院補提理由書（均須按他造當事人之人數附繕本）「切勿
逕送上級法院」。 
告訴人或被害人如不服判決，應備理由具狀向檢察官請求上訴，
上訴期間之計算，以檢察官收受判決正本之日起算。     
                                書記官  張珮琦
中　　華　　民　　國　　111 　年　　4 　　月　　1 　　日
附表：
編號 對應事實欄 罪刑 沒收 1 一 林士邦犯竊盜未遂罪，處拘役貳拾伍日，如易科罰金，以新臺幣壹仟元折算壹日。 （無） 2 二 林士邦犯毀越門扇侵入住宅竊盜罪，處有期徒刑玖月。 未扣案之犯罪所得皮包壹只、新臺幣參仟陸佰元均沒收，於全部或一部不能沒收或不宜執行沒收時，追徵其價額。   林士邦犯詐欺得利罪，處有期徒刑肆月，如易科罰金，以新臺幣壹仟元折算壹日。 未扣案之犯罪所得新臺幣陸萬玖佰陸拾柒元沒收，於全部或一部不能沒收或不宜執行沒收時，追徵其價額。 3 三 林士邦犯竊盜罪，處有期徒刑肆月，如易科罰金，以新臺幣壹仟元折算壹日。 未扣案之犯罪所得新臺幣陸仟元、Gogoro機車鑰匙壹串均沒收，於全部或一部不能沒收或不宜執行沒收時，追徵其價額。 4 四 林士邦犯侵入住宅竊盜罪，處有期徒刑拾月。 未扣案之犯罪所得HTC 10行動電話壹支沒收，於全部或一部不能沒收或不宜執行沒收時，追徵其價額。   林士邦犯以不正方法由自動付款設備取得他人之物罪，處有期徒刑肆月，如易科罰金，以新臺幣壹仟元折算壹日。 未扣案之犯罪所得新臺幣伍萬肆仟元沒收，於全部或一部不能沒收或不宜執行沒收時，追徵其價額。 
附錄本案論罪科刑法條全文：
中華民國刑法第320條
意圖為自己或第三人不法之所有，而竊取他人之動產者，為竊盜
罪，處五年以下有期徒刑、拘役或五十萬元以下罰金。
意圖為自己或第三人不法之利益，而竊佔他人之不動產者，依前
項之規定處斷。
前二項之未遂犯罰之。
中華民國刑法第321條
犯前條第一項、第二項之罪而有下列情形之一者，處六月以上五
年以下有期徒刑，得併科五十萬元以下罰金：
一、侵入住宅或有人居住之建築物、船艦或隱匿其內而犯之。
二、毀越門窗、牆垣或其他安全設備而犯之。
三、攜帶兇器而犯之。
四、結夥三人以上而犯之。
五、乘火災、水災或其他災害之際而犯之。
前項之未遂犯罰之。
中華民國刑法第339條
意圖為自己或第三人不法之所有，以詐術使人將本人或第三人之
物交付者，處五年以下有期徒刑、拘役或科或併科五十萬元以下
罰金。
以前項方法得財產上不法之利益或使第三人得之者，亦同。
前二項之未遂犯罰之。
中華民國刑法第339條之2
意圖為自己或第三人不法之所有，以不正方法由自動付款設備取
得他人之物者，處三年以下有期徒刑、拘役或三十萬元以下罰金
。
以前項方法得財產上不法之利益或使第三人得之者，亦同。
前二項之未遂犯罰之。